【裁判字號】    99,交聲,190
【裁判日期】    990510
【裁判案由】    聲明異議
【裁判全文】
臺灣彰化地方法院交通事件裁定         99年度交聲字第190號
原處分機關  交通部公路總局臺中區監理所彰化監理站
異  議  人
即受處分人  甲○○
上列受處分人因違反道路交通管理處罰條例案件，對於交通部公
路總局臺中區監理所彰化監理站中華民國99年2 月3 日所為之處
分（原處分案號：彰監四字第裁64-I00000000號）聲明異議，本
院裁定如下：
    主  文
異議駁回。
    理  由
一、原處分意旨略以：異議人即受處分人甲○○於民國98年12月
    2 日下午4 時58分許，駕駛車牌號碼8258-LK 號自用一般小
    客車，在彰化縣福興鄉○○路與番社街口有「駕車行經有燈
    光號誌管制之交岔路口闖紅燈」之違規，爰依道路交通管理
    處罰條例第53條第1 項、第63條第1 項裁處罰鍰新臺幣（下
    同）2,700 元，並記違規點數3 點。
二、異議意旨略以：其當時係第1 次行經彰化縣福興鄉○○路段
    ，因該路段較為彎曲，且前方有大卡車，致未注意此處設有
    號誌燈，而跟隨前方大卡車行駛通過；副駕駛座乘客注意到
    當時號誌是黃燈，警方出具照片中亦為中間黃燈亮，因此對
    警方所稱之闖紅燈深感疑惑，並懷疑警方事後所提出之採證
    照片曾經修改，為此聲明異議，爰請撤銷原處分等語。
三、按汽車駕駛人，行經有燈光號誌管制之交岔路口闖紅燈者，
    處1,800 元以上5,400 元以下罰鍰，並記違規點數3 點，道
    路交通管理處罰條例第53條第1 項、第63條第1 項第3 款分
    別定有明文。
四、經查：
  (一)異議人於上揭時間沿番花路由西往東行駛，行駛至番花路與
    番社街口時，為警舉發闖紅燈之違規等情，業據證人即舉發
    警員乙○○證述在卷，並有彰化縣警察局舉發違反道路交通
    管理事件通知單1 紙、番花路與番社街口現場圖2 紙在卷可
    佐。
  (二)關於本件違規情形，證人乙○○具結證稱：98年12月2 日下
    午4 時58分許，其在距離上開路口約10幾公尺處執勤，可清
    楚看見路口及車輛狀況，異議人行車速度約為時速30至40公
    里，異議人駕車通過停止線時，路口號誌已轉為紅燈約1、2
    秒，且異議人距其前方之大貨車有一段距離，該處路口號誌
    燈之高度高於大貨車，異議人之視線不會受到阻擋等語。本
    院審酌該證人乃原處分機關認定異議人有前開違規行為之原
    證人，其到庭證述本件待證事實即異議人有無前開違規事實
    ，並具結擔保其證言之真實性，卷存證據資料內並無任何積
    極證據足以證明上開證述係屬虛偽，亦無足以令人顯信證人
    證述不可採之品性證據或前科證據存在，自不得僅以證人為
    舉發警員，即全盤抹煞其在訴訟上所具有之原證人資格；況
    證人與異議人素昧平生，並無嫌隙，係依法執行勤務之公務
    員，自無甘冒偽證罪責而故意設詞誣陷他人之必要；復觀諸
    採證照片之拍攝角度，證人乙○○執勤時所在位置得以清楚
    觀看該路口號誌及車行狀況，且採證照片顯示異議人係在紅
    燈時駕車通過該路口，足認證人並無誤判違規事實之虞，其
    證言自具有相當程度之可信性。再者，番花路與番社街口之
    號誌時相運作為普通二時相，亦即番花路雙向號誌狀況相同
    ，有彰化縣警察局99年2 月23日彰警交字第0990010162號函
    附卷為憑，採證照片所攝得上開路口之番花路號誌雖為東往
    西方向之號誌，惟因該路段雙向號誌相同，是拍攝採證照片
    時，番花路西往東方向之號誌狀況亦為紅燈，洵堪認定。再
    觀之採證照片上異議人之車輛尚未完全通過路口，而依異議
    人行車速度及該路口寬度計算，異議人駕車通過路口僅需短
    短2 、3 秒之時間（計算式：時速為30公里時，25.1公尺÷
    時速30公里＝3.012 秒；時速為40公里時，25.1公尺÷時速
    40公里＝2.259 秒），而拍攝上開照片須經判斷思考違規事
    實存否、取相機瞄準並拍攝，亦需數秒之反應及準備時間，
    在此短暫之時間內，尚能拍攝得異議人車輛尚未通過路口之
    情形，足認異議人車輛通過停止線時，號誌狀況已轉為紅燈
    ，證人乙○○方得立即判明本件有拍攝採證照片之必要，而
    在數秒間攝得採證照片，堪認證人乙○○上開證言與事實相
    符。
  (三)異議人雖另質疑採證照片上之燈號經修改云云。惟經檢視舉
    發照片電子檔案（DSC01373.JPG）之內容摘要資料，未顯示
    該檔案曾經人為修改，拍照時間亦與舉發時間大致相符，足
    認卷附採證照片確為上開時地所拍攝之照片。且舉發警員與
    異議人並無怨隙，本件舉發係依法執行公務，已如前述，證
    人乙○○實無可能誣陷素不相識之異議人，更遑論以違法竄
    改證據之手段而為舉發，異議人上開辯解洵屬無據，無從憑
    採。
五、綜上，本件違規行為事證明確，原處分機關依道路交通管理
    處罰條例第53條第1 項、第63條第1 項第3 款，裁處罰鍰2,
    700 元，並記違規點數3 點，於法核無違誤，本件異議為無
    理由，應予駁回。
爰依道路交通管理處罰條例第87條第2 項、道路交通案件處理辦
法第19條，裁定如主文。
中    華    民    國    99    年    5     月    10    日
                       交通法庭  法  官  楊舒嵐
以上正本證明與原本無異。
如不服本裁定，應於裁定送達後五日內向本院提出抗告狀(須附
抗告狀繕本 )。
中    華    民    國    99    年    5     月    10    日
                                 書記官  陳如玲

司法院資訊處製作；財團法人民間司法改革基金會備份。
